臺灣士林地方法院民事判決
111年度訴字第843號
原      告  陳韻帆  
訴訟代理人  陳郁婷律師
複  代理人  曹家銘律師                    
被      告  AW000-A110313（真實姓名及住居所均詳卷）    
訴訟代理人  劉韋廷律師
            陳叔媛律師
上列當事人間請求損害賠償事件，本院於民國111年11月8日言詞
辯論終結，判決如下：
    主      文
被告應給付原告新臺幣貳拾伍萬元，及自民國一百一十一年五月
五日起至清償日止，按週年利率百分之五計算之利息。
原告其餘之訴駁回。
訴訟費用由被告負擔三分之一，餘由原告負擔。　　
本判決原告勝訴部分得假執行；但被告如以新臺幣貳拾伍萬元為
原告預供擔保，得免為假執行。
原告其餘假執行之聲請駁回。
    事實及理由
壹、程序部分
一、行政機關、司法機關及軍法機關所製作必須公示之文書，不
    得揭露被害人之姓名、出生年月日、住居所及其他足資識別
    被害人身分之資訊。性侵害犯罪防治法第12條第2項定有明
    文。所謂足資識別被害人身分之資訊，包括被害人照片或影
    像、聲音、住址、親屬姓名或其關係、就讀學校與班級或工
    作場所等個人基本資料。又裁判及其他必須公示之文書，不
    得揭露足以識別被害人身分之資訊。如確有記載之必要，得
    僅記載其姓氏、性別或以使用代號之方式行之。法院依前項
    規定使用代號者，並應作成該代號與被害人姓名對照表附卷
    ，法院辦理性侵害犯罪案件應行注意事項第3點亦有明文。
    查被告以其係遭原告配偶即訴外人廖鳳翔強制性交為本件訴
    訟之防禦方法，並曾向廖鳳翔提出妨害性自主之刑事告訴，
    核屬性侵害犯罪防治法第2條所定之罪名，依上開規定，法
    院裁判時應不得揭露足以辨識被害人身分之資料，爰就被告
    之姓名以AW000-A110313表示，另製作真實姓名對照表附於
    本院卷證物袋內。另因被告與廖鳳翔與網路遊戲友人間係以
    代號、暱稱相稱，其等可能自此得知被告身分，爰就被告自
    己及網路遊戲友人（含廖鳳翔）之網路遊戲代號、暱稱亦予
    遮隱，合先敘明。
二、訴狀送達後，原告不得將原訴變更或追加他訴。但請求之基
    礎事實同一者，不在此限，民事訴訟法第255條第1項第2款
    定有明文。原告依民法第184條第1項前段、第195條第3項準
    用同條第1項規定起訴，嗣追加民法第184條第1項後段為其
    請求權基礎，此追加之訴與原起訴部分，均係基於相同之被
    告與廖鳳翔性交之事實而為請求，有社會事實之共通性及關
    連性，且證據資料可相互流用，屬請求基礎事實同一，依上
    開規定，應予准許。
貳、實體部分
一、原告主張：原告與訴外人廖鳳翔於民國104年3月14日結婚，
    婚後育有2子，並共同居住於新北市淡水區。被告明知廖鳳
    翔為有配偶之人，於110年8月12日，與廖鳳翔在新北市○○區
    ○○○街00號之「艾蔓汽車旅館」內發生性行為2次（下稱「12
    日性交行為」），嗣於110年8月21日在被告住處發生性行為
    4次（下稱「21日性交行為」，12日性交行為與21日性交行
    為合稱「系爭性交行為」），足證被告與廖鳳翔之交往，已
    逾越正常之男女交往行為，致破壞原告與廖鳳翔夫妻共同生
    活之圓滿安全及幸福狀態，而侵害原告之配偶權，且情節重
    大。被告故意不法侵害原告之配偶權，且情節重大，致原告
    受有莫大之精神上痛苦。爰依民法第184條第1項前段、後段
    、第195條第3項準用同條第1項規定起訴，請求擇一判命被
    告賠償精神慰撫金等語，並聲明：⒈被告應給付原告新臺幣
    （下同）700,000元，及自起訴狀繕本送達之翌日起至清償
    日止，按週年利率5％計算之利息。⒉原告願供擔保，請准宣
    告假執行。
二、被告則以：
　㈠被告於110年7月間參加「WePlay」網路遊戲平台舉辦之太空
    狼人殺遊戲，而結識廖鳳翔，兩人僅為共同參與上開遊戲之
    網友，對於彼此之為人、家世、真實姓名均不知悉。對於廖
    鳳翔為有配偶之人乙事，更無從得知。廖鳳翔於110年8月12
    日以「至淡水唱歌」、「可以實體連線對戰線上遊戲」為由
    ，將被告載往新北市淡水區八勢一街85號之「艾蔓汽車旅館
    」後，違反被告意願，在其內強迫被告與之發生性行為。斯
    時被告甫自大學畢業，涉世未深，且身形、體態與廖鳳翔相
    差甚鉅，無力抵抗，為求安全離開，僅得服從廖鳳翔之指示
    。嗣廖鳳翔於110年8月21日再度於被告住處性侵被告，被告
    旋即前往醫院驗傷，並對其提出強制性交之告訴。被告因而
    飽受憂鬱症所苦，至今仍生活於恐懼之下。
　㈡況「配偶權」並非民法第184條第1項前段規定所稱之「權利
    」，亦非同條項後段規定所保護之「利益」，縱被告與廖鳳
    翔間有為相姦行為，亦未侵害原告之權利，或致原告之利益
    受損。原告據上開規定而為請求，顯無理由。
　㈢原告提出之被告照片，均係被告於公開社交活動之日常生活
    照片，其中本院卷第46頁所示照片為被告用於通訊軟體LINE
    之大頭貼，而被告於照片中均衣衫整齊，並無裸露身體或不
    當之處，均不足以作為被告與廖鳳翔間交往之證明。原告復
    未舉證證明被告知悉廖鳳翔為有配偶之人、被告與廖鳳翔係
    合意性交等事實，其主張不可採信。
　㈣縱認被告應負侵權行為損害賠償責任，然原告與廖鳳翔間之
    婚姻關係仍然存在，被告與廖鳳翔間僅發生單一、偶然性之
    性行為，對於原告配偶權之侵害，自難謂有情節重大之情形
    ，則原告請求精神慰撫金700,000元，顯屬過高等語置辯。
　㈤並聲明：⒈原告之訴及假執行之聲請均駁回。⒉如受不利之判
    決，被告願供擔保，請准宣告免為假執行。
三、不爭執事項（見本院卷第256至257頁，文字依判決論述需要
    略作調整）
　㈠原告與廖鳳翔自104年3月14日起結婚迄今（見本院卷第44頁
    ）。
　㈡被告於110年7月間在「WePlay」網路遊戲平台上結識廖鳳翔
    ，並於110年8月12日與廖鳳翔成為通訊軟體LINE上之好友（
    見本院卷第94頁）。
　㈢被告與廖鳳翔於110年8月12日為2次性器接合之性行為（即12
    日性交行為）、同年月21日為4次性器接合之性行為（即21
    日性交行為）。
　㈣被告於110年8月間就系爭性交行為，提起告訴稱廖鳳翔涉犯
    強制性交之罪嫌，經臺灣士林地方檢察署檢察官以110年度
    偵字第18841號為不起訴處分確定（下稱系爭刑案）。
四、得心證之理由
　㈠與他人配偶為婚外情行為侵害該他人法律上保護之利益
　　⒈「因故意或過失，不法侵害他人之權利者，負損害賠償責
      任。故意以背於善良風俗之方法，加損害於他人者亦同。
      」、「不法侵害他人之身體、健康、名譽、自由、信用、
      隱私、貞操，或不法侵害其他人格法益而情節重大者，被
      害人雖非財產上之損害，亦得請求賠償相當之金額。其名
      譽被侵害者，並得請求回復名譽之適當處分。」、「前二
      項規定，於不法侵害他人基於父、母、子、女或配偶關係
      之身分法益而情節重大者，準用之。」，民法第184條第1
      項、第195條第1項、第3項分別定有明文。按憲法第22條
      之婚姻自由之內涵，係在使2人能以經營共同生活之目的
      ，成立具有親密性及排他性之永久結合關係（司法院大法
      官釋字第748號解釋理由書第13段參照）。婚姻制度具有
      維護人倫秩序、性別平等、養育子女等社會性功能，且因
      婚姻而生之永久結合關係，亦具有使配偶雙方在精神上、
      感情上與物質上互相扶持依存之功能。故國家為維護婚姻
      ，非不得制定相關規範，以約束配偶雙方忠誠義務之履行
      。所謂維護忠誠義務者，主要內容應在於維護配偶間親密
      關係之排他性，不許有配偶者與第三人間發生性行為而破
      壞婚姻關係（司法院大法官釋字第791號解釋理由書第29
      段、第30段參照）。又按婚姻係以夫妻之共同生活為其目
      的，配偶應互相協力，保持其共同生活之圓滿安全，及幸
      福，而夫妻互守誠實，係為確保其共同生活之圓滿安全及
      幸福之必要條件，故應解為配偶因婚姻契約而互負誠實之
      義務，配偶之一方行為不誠實，破壞共同生活之圓滿安全
      及幸福者，即為違反因婚姻契約之義務，而侵害他方之權
      利（最高法院55年台上字第2053號判決先例要旨參照）。
      再民法第195條第3項明文規定：不法侵害他人基於配偶關
      係之身分法益而情節重大者，得準用同條第1項之規定請
      求非財產上之損害賠償。自此可徵民法肯認配偶之一方對
      於因配偶之身分所享有之利益，屬於法律所保障之利益。
      而婚姻之本質既為具有親密性及排他性之永久結合關係，
      此一親密性及排他性之維繫，即屬婚姻一方基於配偶身分
      關係所生之利益。若一方配偶與第三者通姦或逾越通常社
      會交往關係（統稱婚外情），將破壞婚姻之親密性及排他
      性，有損共同生活之圓滿及幸福。則該為婚外情行為之配
      偶，即係故意以違反善良風俗之方法，損及他方配偶因配
      偶關係所生之身分利益，而屬民法第184條第1項後段之侵
      權行為。共同為婚外情行為之行為之第三人，倘係知悉其
      行為之對象與他人有配偶關係存在，卻仍為該等行為，即
      為故意以違反善良風俗之方法，加損害於他人基於配偶身
      分關係所生利益之共同行為人，亦構成民法第184條第1項
      後段之侵權行為。
　　⒉被告雖辯稱：配偶權非法律上之權利，且司法院大法官釋
      字第791號解釋業已認為刑法第239條通姦罪、相姦罪規定
      限制人民由憲法第22條保障之性自主權，而屬違憲，是原
      告所指之相姦行為並無不法性等語。然配偶之一方基於配
      偶關係之身分所生之利益，依民法第195條第3項規定，係
      屬法律所保障之利益，業如前述。又司法院大法官釋字第
      791號解釋雖認刑法第239條通姦罪之規定違憲，然該號解
      釋所持理由，係認通姦行為不致明顯損及公益，而無以刑
      法處罰之必要（解釋理由書第31段參照）；且國家以刑罰
      手段介入處罰違反婚姻承諾之通姦配偶，雖不無懲罰作用
      ，但因國家權力介入婚姻關係，而將對婚姻關係產生負面
      影響，所致損害顯然大於所欲維護之利益，而有失均衡（
      解釋理由書第32段參照），故認刑法第239條通姦罪規定
      與憲法第23條比例原則不符（解釋理由書第33段參照）。
      然該號解釋並未否定民事法上對於配偶基於身分關係所生
      利益之保護，甚且揭櫫「婚姻制度具有維護人倫秩序、性
      別平等、養育子女等社會性功能，且因婚姻而生之永久結
      合關係，亦具有使配偶雙方在精神上、感情上與物質上互
      相扶持依存之功能。故國家為維護婚姻，非不得制定相關
      規範，以約束配偶雙方忠誠義務之履行。查系爭規定一（
      即刑法第239條）以刑罰制裁通姦及相姦行為，究其目的
      ，應在約束配偶雙方履行互負之婚姻忠誠義務，以維護婚
      姻制度及個別婚姻之存續，核其目的應屬正當（解釋理由
      書第29段參照）」，而認為婚姻制度中配偶雙方忠誠義務
      之履行，得由國家制定法律予以規範，則被告引用司法院
      大法官釋字第791號解釋，為其行為不構成侵權行為之依
      據，並稱刑法第239條通姦罪、相姦罪規定業經上開解釋
      認定違憲，則相姦行為即無侵權行為之不法性等語，忽略
      刑事犯罪追訴與民事侵權行為損害賠償法制間功能及對人
      民權利侵害程度之不同，尚難憑採。至被告所提出其他法
      院所持不同法律見解，本不拘束本院，自難憑此對被告為
      有利之認定。
　㈡系爭性交行為並未違反被告意願
　　⒈被告於12日性交行為後，尚以LINE傳送訊息予廖鳳翔稱：
      「你開車小心喔」、「我到月台了」（見臺灣士林地方檢
      察署110年度偵字第18841號卷公開卷【下稱偵卷】第43頁
      ，被告坦稱此為當日性行為離開汽車旅館後傳送之訊息，
      見偵卷第196頁）。其後，廖鳳翔於110年8月13日下午2時
      20分許傳送訊息予被告稱：「這麼早就在殺(應係指兩人
      共同遊玩之網路遊戲『太空狼人殺』）」。被告覆稱：「哈
      哈哈哈，你能殺了沒」。其後被告於同年月17日上午8時5
      1分許先傳送訊息予廖鳳翔稱：「太早了吧」，廖鳳翔則
      覆稱：「哈哈」等語（見偵卷第182頁，被告確認此為其
      與廖鳳翔之對話，見偵卷第197頁），則12日性交行為後
      ，被告尚主動發送訊息關心廖鳳翔，其後數日仍就由玩網
      路遊戲之事相互問候，被告甚至又於同年月17日主動傳訊
      與廖鳳翔聊天。凡此，均可見被告於110年8月12日與廖鳳
      翔發生性行為後，仍與廖鳳翔互動自然，實難認被告辯稱
      當日係遭廖鳳翔性侵等語為可採。　　　
　　⒉原告於系爭刑案110年8月22日警詢中稱：110年8月16日開
      始廖鳳翔會積極聯絡我，會用LINE打電話給我，只有關心
      我，會說想我之類的話，但沒有確認關係。同年月21日晚
      上11點廖鳳翔打給我說要來我家樓下，因為110年8月16日
      至21日間我們關係算蠻親密的，21日廖鳳翔說要來我家我
      就答應他。廖鳳翔大約是晚上11點半到我家，一到我家就
      想發生性行為，他沒有講話，就直接摸我胸部示意想要發
      生性行為，那時候我以為我們感情很好，廖鳳翔也表示只
      有我一個人，我就先去洗澡，洗完澡之後廖鳳翔在我房間
      等我，廖鳳翔就開始摸我胸部、脫我衣服，還有親我，並
      用他的生殖器插入我下體等語（見偵卷第10至11頁）。則
      原告斯時稱於110年8月21日係因認為與廖鳳翔關係親密才
      答應廖鳳翔至其住處，又於廖鳳翔觸碰胸部表示欲為性行
      為時，因相信廖鳳翔對其專一，而洗完澡後與在臥室等待
      之廖鳳翔發生性行為，堪認被告當時與廖鳳翔性交係出於
      其同意。況被告復於同日警詢中稱：廖鳳翔110年8月21日
      上午6時40分許左右有打電話質問我為什麼跟別人說有跟
      廖鳳翔約出去，我回說只有說去吃飯，廖鳳翔就突然很生
      氣說不是早就講好不能跟別人說我們有出去，之後就掛電
      話，我後來瘋狂傳訊息跟廖鳳翔道歉，廖鳳翔都不回我；
      我後來還跟廖鳳翔用LINE說我把遊戲都刪掉了，廖鳳翔還
      叫我把遊戲載回來去群組滅火，因為我被廖鳳翔嚇到，就
      照他說的做了。後來我22日報案，是因為被廖鳳翔罵完心
      情不好一整天，我就跟遊戲裡一位女性朋友說廖鳳翔對我
      做的事情等語（見偵卷第11、12頁），則被告於21日性交
      行為後，尚為安撫廖鳳翔情緒，向廖鳳翔道歉、自行刪除
      遊戲，又在廖鳳翔之要求下安裝遊戲並向遊戲其他玩家澄
      清，處處配合廖鳳翔，然若被告係遭廖鳳翔性侵，可責者
      為廖鳳翔，已難認被告有何配合廖鳳翔之必要，而被告因
      配合廖鳳翔仍遭辱罵，心情不好，嗣後對廖鳳翔提告，所
      述是否為真，亦有疑問。加以被告所提供與廖鳳翔共同遊
      玩Weplay網路遊戲之群組中，使用者名稱為「F○○○○」之
      人先稱：「○○（被告代號）退群（退出群組）了欸」，又
      稱：「他說○○（廖鳳翔代號）讓她難過哭哭」、「○○（廖
      鳳翔代號）把○○（被告代號）甩了」、「幹完她睡好不理
      」等語（見偵卷第45頁），被告又稱：F○○○○是遊戲群組
      裡跟我最好的女生等語（見偵卷第197頁），則「F○○○○」
      與被告交好，理當聽聞被告講述事件經過，卻係在遊戲群
      組中稱廖鳳翔始亂終棄，而非違反被告意願而為性交，自
      此更見被告係在廖鳳翔強制下而為性交等節，並非可採。
　　⒊被告雖另於系爭刑案110年9月4日警詢中稱：我先前所述大
      致屬實，但有細節需要修正及補充，我原本與廖鳳翔約11
      0年8月21日晚間7時許在紅樹林捷運站把12日發生的事情
      講清楚，結果110年8月20日晚間11時許廖鳳翔突然打電話
      給我說要來我家找我，因為時間很晚基於社區有保全我才
      同意讓廖鳳翔進來我家，後來廖鳳翔說要下樓去拿水，我
      心想趁廖鳳翔下樓不在的時候趕快去洗澡，避免之後廖鳳
      翔趁我在洗澡的時候一個人在家裡任意走動，後來廖鳳翔
      到我房間把我的布偶壓在身下，又把裝飾品弄掉在床邊縫
      隙及地上，那都是很珍貴的物品，我一邊告訴廖鳳翔沒經
      過我同意進入我房間沒禮貌，一邊要把壓在廖鳳翔身下的
      布偶救起來，結果反而被廖鳳翔拉到床上，在我安置好布
      偶，並撿起床縫物品過程中，廖鳳翔突然關燈把我壓在床
      上，我當時穿著睡衣，打他的背推他肩膀抵抗，過程並非
      半推半就，而是我措手不及等語（見偵卷第19至20頁）。
      然被告於110年9月4日警詢所述，無論是同意廖鳳翔至其
      住處，乃至發生性行為之緣由，均與110年8月22日警詢所
      述大相逕庭，其此節陳述難以遽信。況社區保全係在社區
      公共空間巡邏駐守，無法顧及住戶私人空間，被告於110
      年9月4日稱以社區有僱用保全、安全無虞為由，同意廖鳳
      翔進入住處，更與常理有違。且一般社交禮儀上，若非為
      家人或極親密之關係，縱使係在自己住處，亦無穿著睡衣
      接待訪客之理。被告在廖鳳翔至其住處後，才行沐浴，並
      在知悉廖鳳翔尚未離開其住處之狀況下換穿睡衣，自此可
      見實以被告於110年8月22日警詢所述，其於110年8月21日
      廖鳳翔開始為性行為時並未拒絕等語為可採。
　　⒋創傷後壓力疾患（Post-traumatic Stress Disorder）在
      精神醫學上被歸類為精神疾病，為人類在一定原因的損害
      性作用下，自律調節紊亂而發生之異常生命活動過程。因
      此必有創傷事件發生，始有討論患者有無罹患此病之價值
      ，而該創傷事件即為疾病定義中之一定原因。前述症狀之
      表徵不單隨著時間進行而產生浮動狀態，患者之年齡因素
      、表達方式及認知能力，也會影響此疾病之判斷。而性侵
      害被害人除創傷後壓力症候群外，亦常見與其共病或單獨
      存在的精神疾病包括憂鬱症、恐慌症、失眠等疾病，從而
      ，精神科醫師在鑑定處理此類病患時也應注意其背後之創
      傷事件。必也被害人所呈現之創傷後壓力疾患，經證實確
      係因個案性侵害事件而產生者，該項鑑定報告始足作為被
      害人陳述憑信性之補強證據（最高法院103年度台上字第2
      228號刑事判決意旨參照）。被告雖執新北市政府家庭暴
      力暨性侵害防治中心所出具之被告成人保護個案摘要報告
      （見偵卷第187至193頁）為據，抗辯其因廖鳳翔強制性交
      行為飽受憂鬱症所苦，自非與廖鳳翔合意性交等語。依上
      開摘要報告，被告於與廖鳳翔性交後，固有疑似憂鬱傾向
      、失去信任感、與男性保持距離、警覺等舉動，並在創傷
      量表性侵害受害者一般性創傷分數及創傷後壓力症候群之
      分數均大於整體性侵害受害者之常模。然上開摘要報告關
      於創傷反應與系爭性交行為間之關聯，均係出於被告自己
      之陳述（「案主陳述事件後會想起受害經歷，並以壓抑、
      麻痺等方式來遺忘等情形相符」，偵卷第188頁），已難
      認足資證明上開創傷反應確係導因於系爭性交行為。況該
      摘要報告中尚提及被告陳述於案發上半年有遭遇其他負面
      事件（詳偵卷第187頁），則被告之創傷反應不無來自於
      該等負面事件之可能，實難僅憑該摘要報告，即認被告因
      遭廖鳳翔強制性交而有憂鬱、創傷後壓力症候群等情形。
      被告執該摘要報告抗辯其係遭廖鳳翔性侵，亦非可採。
　㈢被告於系爭性交行為時，已知悉廖鳳翔有配偶
　　被告於系爭刑案警詢中稱：我於與廖鳳翔第1次約定在紅樹
    林捷運站見面前，就已經知道廖鳳翔有家室等語（見本院卷
    第241頁）；（問：妳一開始就知道廖鳳翔已婚嗎？）廖鳳
    翔有在群組跟大家說過她有小孩、跟老婆早就分居，其他我
    就不確定等語（見偵卷第12頁）。可見被告於系爭性交行為
    時，已知悉廖鳳翔有配偶甚明。被告知悉廖鳳翔為有配偶之
    人，仍與廖鳳翔合意為系爭性交行為，自屬故意以背於善良
    風俗之方法加損害於廖鳳翔之配偶即原告，並侵害原告基於
    配偶身分關係所生之利益，情節重大，應依民法第184條第1
    項後段、第195條第3項準用第1項規定，對原告負非財產上
    損害之賠償責任。
　㈣非財產上損害賠償金額之酌定
    以人格權遭遇侵害，受有精神上之痛苦，而請求慰藉金之賠
    償，其核給之標準，須斟酌雙方之身分、資力與加害程度及
    其他各種情形核定相當之數額。且所謂「相當」，應以實際
    加害情形與其名譽影響是否重大及被害人之身分、地位與加
    害人之經濟情況等關係定之（最高法院86年度台上字第3537
    號判決意旨參照）。本院考量原告自陳大學畢業，目前擔任
    麵店負責人（見本院卷第270頁、第301頁）；被告自陳大學
    畢業，從事服務業業務（見本院卷第254頁）之學、經歷、
    兩造經濟收入及財產狀況（見限制閱覽卷兩造稅務電子閘門
    財產調件明細表），及被告係與廖鳳翔為性器接合之性行為
    ，足對於原告造成相當痛苦，然系爭性交行為時間係於110
    年8月12日及同年月21日，尚與長時間男女交往不同等情狀
    ，本院因認原告請求被告給付700,000元，尚屬過高，得請
    求賠償之金額，應以250,000元為適當。
  ㈤遲延利息之計算
　　給付無確定期限者，債務人於債權人得請求給付時，經其催
    告而未為給付，自受催告時起，負遲延責任。其經債權人起
    訴而送達訴狀，或依督促程序送達支付命令，或為其他相類
    之行為者，與催告有同一之效力；遲延之債務，以支付金錢
    為標的者，債權人得請求依法定利率計算之遲延利息；應付
    利息之債務，其利率未經約定，亦無法律可據者，週年利率
    為5%，民法第229條第2項、第233條第1項前段及第203條分
    別定有明文。本件原告依侵權行為法律關係請求被告負損害
    賠償責任，為無確定期限、無約定利率之債務。原告民事起
    訴狀繕本係於111年5月4日送達被告，有送達證書可查（見
    本院卷第68頁）。原告依上開規定請求被告給付250,000元
    ，及自起訴狀繕本送達被告翌日即111年5月5日起至清償日
    止，按週年利率5%計算之利息，自屬於法有據。
五、綜上所述，原告依據民法第184條第1項後段、第195條第3項
    準用同條第1項前段規定，請求被告給付250,000元，及自11
    1年5月5日起至清償日止，按週年利率5%計算之利息，為有
    理由，應予准許；逾此範圍之請求，則屬無據，應予駁回。
    原告雖併援引民法第184條第1項前段規定，為其請求權基礎
    。惟其本於同法第184條第1項後段規定請求不應准許部分，
    依所另援引其他侵權行為法律關係之規定，因得請求被告賠
    償之範圍，與前述論認應准許請求之金額並無不同，是原告
    其餘請求，仍屬不應准許，即無再逐一論列之必要。
六、原告勝訴部分，所命給付金額未逾500,000元，依民事訴訟
    法第389條第1項第5款規定，應依職權宣告假執行。兩造分
    別陳明願供擔保，請准宣告准、免假執行。就原告獲勝訴判
    決部分，因本件所命給付未逾500,000元，應由本院依職權
    宣告假執行。原告就此部分贅為聲請，無另為准駁之必要。
    被告聲請供擔保請准免予假執行，經核於原告勝訴之範圍內
    ，並無不合，爰酌定相當擔保金額准許之。至原告其餘假執
    行之聲請，因其訴經駁回而失所依附，應併予駁回。
七、本件事證已臻明確，兩造其餘之攻擊防禦方法及所用之證據
    ，核於判決結果不生影響，爰不逐一論述，附此敘明。
八、據上論結，原告之訴一部為有理由，一部為無理由，依民事
    訴訟法第79條、第389條第1項第5款、第392條第2項，判決
    如主文。　　　　　
中　　華　　民　　國　　111 　年　　11　　月　　15　　日
                  民事第三庭法  官  江哲瑋
以上正本係照原本作成。
如對本判決上訴須於判決送達後 20 日內向本院提出上訴狀。如
委任律師提起上訴者，應一併繳納上訴審裁判費。
中　　華　　民　　國　　111 　年　　11　　月　　15　　日
                            書記官  張祐誠